【裁判字號】    91,訴,3369
【裁判日期】    920402
【裁判案由】    毒品危害防制條例
【裁判全文】
臺灣高雄地方法院刑事判決                        九十一年度訴字第三三六九號
    公  訴  人  臺灣高雄地方法院檢察署檢察官
    被      告  甲○○
右列被告因違反毒品危害防制條例案件，經檢察官提起公訴（九十一年度毒偵字第三
七五三號）及移
院判決如左：
    主  文
甲○○連續施用第一級毒品，處有期徒刑拾月。
扣案之海洛因參包（淨重零點貳玖公克，包裝重零點柒公克）、海洛因貳包（淨重零
點貳伍公克，包裝重零點伍伍公克）、海洛因壹包（淨重零點壹壹公克，包裝重零點
貳參公克）均沒收銷燬之，扣案之注射針筒壹支沒收。
    事  實
一、甲○○前因施用毒品案件，經本院裁定送觀察、勒戒後，因無繼續施用之傾向，
    由台灣高雄地方法院檢察署檢察官於民國八十八年十月二十八日以八十八年度偵
    緝字第一七○四號不起訴處分確定在案。嗣甲○○於上開不起訴處分五年內又因
    施用毒品案件，經本院再裁定送觀察、勒戒後，因認有繼續施用之傾向，除經本
    院裁定令入戒治處所施以強制戒治而於九十年三月五日戒治期滿外，並經本院於
    九十一年七月三十一日以九十一年度訴緝字第一一八號判處有期徒刑七月。詎甲
    ○○猶不知悔改，竟基於施用第一級毒品海洛因之概括犯意，自九十一年五月某
    日起至同年九月十七日中午十二時許止，在其高雄市小港區○○○路九二號住處
    內等地點，連續多次施用第一級毒品海洛因。嗣為警於九十一年七月十三日下午
    四時許、同年八月二十七日上午九時許、同年九月十九日下午三時二十分許，分
    別在高雄市小港區○○○路九二號、高雄市○○區○○路鳳鳴國小側門旁、高雄
    市○○區○○路與孔鳳路口逮捕、搜索及盤查，經採集其尿液送驗而查獲，並扣
    得海洛因三包（淨重零點二九公克，包裝重零點七公克）、海洛因二包（淨重零
    點二五公克，包裝重零點五五公克）、海洛因一包（淨重零點一一公克，包裝重
    零點二三公克）及注射針筒一支。
二、案經高雄縣政府警察局鳳山分局報告臺灣高雄地方法院檢察署檢察官偵查起訴，
    以及高雄縣政府警察局林園分局、高雄市政府警察局小港分局報告臺灣高雄地方
    法院檢察署檢察官移送本院併案審理。
    理  由
一、訊據被告甲○○對於右揭犯罪事實均坦承不諱，本院復審酌：
  (一)查被告前因施用毒品案件，經本院裁定送觀察、勒戒後，因無繼續施用之傾向，
    由台灣高雄地方法院檢察署檢察官於八十八年十月二十八日以八十八年度偵緝字
    第一七○四號不起訴處分確定在案。嗣被告於上開不起訴處分五年內又因施用毒
    品案件，經本院再裁定送觀察、勒戒後，因認有繼續施用之傾向，除經本院裁定
    令入戒治處所施以強制戒治而於九十年三月五日戒治期滿外，並經本院於九十一
    年七月三十一日以九十一年度訴緝字第一一八號判處有期徒刑七月之事實，有本
    院刑事判決書、本院被告院內索引卡紀錄表、台灣高等法院被告全國前案紀錄表
    、刑案資料查註紀錄表及起訴書各乙份在卷可按。是被告於涉本案之前，業已二
    犯施用毒品甚明。
  (二)次查，經警將被告於九十一年七月十三日、八月二十七日、九月十九日遭查獲時
    所採取之尿液送驗結果，均係呈嗎啡陽性反應，有高雄縣政府衛生局九十一年七
    月十八日九一煙檢字第一一○三號、九十一年八月二十九日九一煙檢字第一三三
    ○號煙毒尿液檢驗成績書及高雄市立凱旋醫院九十一年九月二十六日高市凱醫檢
    字第六三六號煙毒尿液檢驗成績書各乙份附卷可稽，且經本院將上開九十一年七
    月十三日所採尿液再送複驗結果，亦係呈現嗎啡陽性反應，有高雄醫學大學附設
    中和紀念醫院編號九二○一─一六一號濫用藥物尿液檢驗報告乙份在卷足憑。又
    海洛因施用入人體後水解還原成嗎啡，再循嗎啡之代謝方式排出體外，業據行政
    院衛生署藥物食品檢驗局七十三藥檢壹字第○三○二二一號函說明綦詳，且依醫
    學臨床實驗及根據英國藥學會出版Isolation and Indentification of Drugs
    乙書第二九三頁載明：海洛因經注射入人體後，在體內迅速水解成6Monoacety
    Imorphine，再緩緩繼續水解成嗎啡，然後再循嗎啡之代謝方式排出，同書第四
    三一至四三二頁並載有：嗎啡經注射入人體後，約百分之五十以上於八小時內自
    尿中排出，至二十四小時排出約百分之九十，但四十八小時後仍有微量可檢出等
    語。再者，上開高雄市立凱旋醫院及高雄醫學大學附設中和紀念醫院分別出具之
    尿液檢驗成績書及報告均載明係以ＧＣ／ＭＳ（即氣相層析質譜儀分析法）方法
    檢驗，而該方法之原理係檢品經氣化後，通過層析管分離純化，再將純化後之成
    分循序送入質譜儀做個別鑑定。因質譜儀所測定之圖譜，在化學上被公認具有指
    紋特性，故可據以完全判定該檢品係為何種化合物。職是，台北榮民總醫院即認
    為「若以氣相層析質譜儀（ＧＣ／ＭＳ）作藥物及其代謝產物之定性及定量分析
    ，幾乎不會有偽陽性反應產生」，此經該院八十三年四月七日以八三北總內字第
    三○五九號函示明確。故被告之尿液經以氣相層析質譜儀分析法檢驗，既係呈嗎
    啡陽性反應，顯見被告應有在前揭犯罪時間施用第一級毒品海洛因之行為甚明。
  (三)此外，復有白粉六包及注射針筒一支扣案可稽，該白粉經送檢結果，確均係第一
    級毒品海洛因（其中三包淨重零點二九公克，包裝重零點七公克；其中二包淨重
    零點二五公克，包裝重零點五五公克；其中一包淨重零點一一公克，包裝重零點
    二三公克），有法務部調查局九十一年八月二十六日調科壹字第二二○○一三九
    一七號、九十一年十月十七日調科壹字第二二○○一四一六一號、九十一年十二
    月三日調科壹字第二二○○一四三七六號鑑定通知書各乙紙在卷足憑；而該針筒
    一支經送驗結果，雖無海洛因陽性反應，有高雄醫學大學附設中和紀念醫院編號
    九一一二─三六一號檢驗報告乙紙附卷為佐，但被告則供承此係供施用海洛因預
    備之用。準此以觀，益見被告確有施用第一級毒品海洛因無疑。
  (四)綜上所述，被告於二犯施用毒品後，再施用第一級毒品海洛因，事證應屬明確，
    其犯行應堪認定。
二、查海洛因係屬毒品危害防制條例第二條第二項第一款所規定之第一級毒品，核被
    告所為，係犯毒品危害防制條例第十條第一項施用第一級毒品罪。被告持有毒品
    ，復進而施用，其持有毒品之低度行為，為施用毒品之高度行為所吸收，不另論
    罪。被告先後多次施用第一級毒品海洛因之犯行，時間緊接，所犯構成要件相同
    ，顯係基於概括犯意為之，為連續犯，依刑法第五十六條規定，以一罪論，並加
    重其刑。至被告於九十一年五月某日起至同年七月十二日晚間某時止以外施用毒
    品之犯行，公訴意旨雖未論及，但與其所指於該段期間施用毒品之犯行有連續犯
    之裁判上一罪關係，應為起訴效力所及，本院自應併予審判。本院審酌被告前已
    二犯施用毒品，且甫於九十年三月五日戒治期滿，竟旋於短期內再為本案犯行，
    足見其不思悔改，品行亦顯不佳；惟考量被告於本院審理時即能坦承犯行，犯後
    態度良好，而其施用毒品行為於本質上係屬自我戕害行為，並未對社會造成直接
    而過鉅之損害，反社會性之程度應屬較低等一切情狀，量處如主文所示之刑，以
    資懲儆。此外，扣案之白粉六包皆屬第一級毒品海洛因，已如上述，既屬毒品，
    爰依毒品危害防制條例第十八條第一項前段規定，均併予宣告沒收銷燬之；至扣
    案之注射針筒一支，係供犯罪預備之物，且為被告所有，業據被告供明在卷，爰
    依刑法第三十八條第一項第二款規定，亦併予宣告沒收。
據上論斷，應依刑事訴訟法第二百九十九條第一項前段，毒品危害防制條例第十條第
一項、第十八條第一項前段，刑法第十一條前段、第五十六條、第三十八條第一項第
二款，判決如主文。
本案經檢察官李允煉到庭執行職務。
中      華      民      國      九十二      年      四      月    二    日
                                臺灣高雄地方法院刑事第七庭
                                    法  官  陳信旗
右判決正本證明與原本無異。
如不服本判決，應於送達後十日內，向本院提出上訴狀。
                                    書記官  張家榮
中      華      民      國      九十二      年      四      月    二    日
附錄本判決論罪之法條：
毒品危害防制條例第十條第一項
    施用第一級毒品者，處六月以上五年以下有期徒刑。


司法院資訊處製作；財團法人民間司法改革基金會備份。
